臺灣臺南地方法院刑事判決　　　　　　94年度交簡上字第88號
上　訴　人
即　被　告　乙○○
上列上訴人因公共危險案件，不服本院九十四年度交簡字第九六
二號中華民國九十四年五月十九日第一審判決（聲請案號：九十
四年度偵字第五七七號），提起上訴，被告於準備程序中就被訴
之事實為有罪之陳述，本院管轄之第二審合議庭裁定進行簡式審
判程序，判決如下：
    主  文
上訴駁回。
    事  實及理  由
一、本院審理結果，認第一審簡易判決認事、用法及量刑均無不
    當，應予維持，並引用第一審簡易判決書及檢察官聲請簡易
    處刑書記載之事實、證據及理由（如附件）。
二、原審以上訴人即被告罪證明確，依刑事訴訟法第四百四十九
    條第一項前段、第四百五十四第條第二項，刑法第一百八十
    五條之三、第四十一條第一項前段、第六十二條前段，罰金
    罰鍰提高標準條例第二條之規定，量處如原判決主文所示之
    刑，本院經核原判決認事用法，並無不合，量刑亦稱妥適。
    上訴人即被告上訴意旨以：本件案發之由來為柳營鄉公所之
    垃圾量太，多清潔員無法負荷，拜託被告駕駛環保清潔車免
    費幫鄉民服務，清運柳營鄉之垃圾，沒有收取任何清潔費用
    ，九十四年三月三十一日清潔隊長為表達謝，意自掏腰包在
    柳營鄉柳家莊餐廳宴請被告吃飯喝酒，被告不勝酒力，前後
    只喝二、三杯高梁酒，出餐廳後只開了五百公尺即被進行酒
    測，由於剛喝完酒因此高達每公升一點零四毫克，事後被告
    已感到非常懊悔，且被告係在員警處理前承認為肇事人而自
    首。並接受裁判。應依刑法第六十二條規定減輕其刑，衡量
    刑法第五十七條各款情事，本件判處有期徒刑三個月，量刑
    實在太重，違反比例原則，因被告又需照顧身體不好之母親
    （父親已去世），懇徵賜准予從輕發落改判罰金，則被告必
    深自警惕，絕不再酒後駕車云云。但查被告等並未能提出確
    從事鄉公所環保義工情運垃圾之相關證明資料，且此與酒醉
    駕車無關。而原審就被告乙○○量刑時，已有依刑法第五十
    七條就應審酌之事項，加以斟酌，上訴人於本件未提其他量
    刑可資審酌之新事證。且被告酒測值高達每公升一點零四毫
    克，顯見其已處於酒駕肇事之高危險狀態，仍冒然駕車，致
    撞擊他人之車肇事，本應從重量刑。本院認原審量刑無不妥
    ，上訴為無理由，應予駁回。
三、據上論斷，應依刑事訴訟法第二百七十三條之一第一項、第
    四百五十五條之一第一項、第三項、第三百七十三條、第三
    百六十八條，判決如主文。
本案經檢察官甲○○到庭執行職務。
中　　華　　民　　國　　94　　年　　12　　月　　6 　　日
                  刑事第四庭    審判長法　官　宋明中
                                      法　官  吳坤芳
                                      法　官  朱中和
以上正本證明與原本無異。
本件不得上訴。
                                      書記官  陳著振
中　　華　　民　　國　　94　　年　　12　　月　　7 　　日
